【裁判字號】    99,簡上,57
【裁判日期】    990531
【裁判案由】    詐欺
【裁判全文】
臺灣屏東地方法院刑事判決              99年度簡上字第57號
上  訴  人  臺灣屏東地方法院檢察署檢察官
被      告  甲○○
上列上訴人因詐欺案件，不服本院99年度簡字第20號中華民國99
年1 月21日刑事簡易判決（檢察官聲請簡易判決處刑案號：台灣
屏東地方法院檢察署98年度偵字第7161、7425、8012、8028、81
21號）提起上訴及同署檢察官部分以同一事實，部分以裁判上一
罪關係之事實移送併辦（99年度偵字第885 、1382至1387、2706
、3778號）及台灣台北地方法院檢察署檢察官以同一事實移送併
辦（99年度偵字第3628號），本院判決如下：
    主  文
原判決撤銷。
甲○○幫助意圖為自己不法之所有，以詐術使人將本人之物交付
，處有期徒刑伍月，如易科罰金，以新台幣壹仟元折算壹日。
    事 實 及 理 由
一、本件之犯罪事實、理由及證據，引用原審判決所附聲請簡易
    判決處刑書及99年度偵字第885 、1382至1387號移送併辦意
    旨書關於被害人姜育婷、宋忠德、鄭伊秀、謝佩珊、潘雅婷
    部分之記載（除此以外之併辦事實均屬重複，詳下述）。
二、檢察官上訴意旨略以：被告除對原聲請書所載之被害人李佳
    宏等16人犯罪外，另發現尚有被害人姜育婷等9 人（99年度
    偵字第885 號、1382至1387號）、被害人戴欣玉、張蕙琳、
    湯家棟3 人（99年度偵字第3628號）、被害人陳怡淑、江敏
    慧、湯家棟、魏汝容、張蕙琳、洪筱婷等6 人（99年度偵字
    第2706、3778號）受騙，原判決有未及審酌之違誤等語。
三、本件被告犯罪事實，已據其於偵審中坦承不諱，核與被害人
    告李佳宏、姜育婷等9 人、戴欣玉、張蕙琳、湯家棟、陳怡
    淑、江敏慧、魏汝容、洪筱婷等人指訴情節相符，並有開戶
    資料、匯款資料、交易明細、詐騙網頁資料等資料在卷可佐
    ，又現今無論平面或電子媒體一再報導詐欺集團屢以人頭帳
    號作為詐財工具，而一般人本於生活經驗及認識，在客觀上
    當可預見將帳號、提款卡及密碼提供予陌生之第三人，該人
    可能利用該帳號遂行其詐財行為，而被告為成年人受有高職
    教育，以其知識及社會經驗，應可預見該人取得該帳號等資
    料將持以之作為詐欺犯罪之用，被告竟仍提供予他人使用，
    顯有幫助詐欺之不確定故意至明，本件事證明確，被告犯行
    堪予認定。
四、本件原審判決後檢察官又發現有台灣屏東地方法院檢察署99
    年度偵字第885 、1382至1387號移送併辦意旨書關於被害人
    姜育婷、宋忠德、鄭伊秀、謝佩珊、潘雅婷之犯罪事實，該
    部分既為原審所不及審酌之事實（其餘屬重複併辦），且該
    事實與原判決認定之事實復具有想像競合犯之裁判上一罪關
    係，應為原聲請效力所及，本院自應一併審酌。本件原判決
    既有上開未及審酌併辦事實之違誤，爰應由本院將原判決撤
    銷改判。
五、茲審酌被告素行、教育程度、生活狀況、犯罪動機、提供帳
    號予他人遂行詐騙行為，增加司法機關查緝困難，並助長詐
    欺集團氣焰，擾亂社會秩序，造成數名被害人財產上之損失
    及其犯後態度尚稱良好等情狀，仍量處有期徒刑5 月，並依
    資力、地會地位各情，諭知易科罰金之折算標準。
六、台灣屏東地方法院檢察署99年度偵字第885 、1382至1387
    號併辦意旨關於被害人林金富、陳怡淑、湯家棟、張蕙琳等
    人受騙事實；99年度偵字第2706、3778號併辦意旨關於被害
    人陳怡淑、江敏慧、湯家棟、魏汝容、張蕙琳、洪筱婷等6
    人受騙事實；台灣台北地方法院檢察署99年度偵字第3628號
    併辦意旨關於被害人戴欣玉、張蕙琳、湯家棟3 人受騙之犯
    罪事實部分，原聲請書對此已記載明確，檢察官顯係就同一
    事實移送併辦，併此指明。
七、依刑事訴訟法第455 條之1 第3 項、第369 條第1 項前段、
    第364 條、第299 條第1 項前段，刑法第55條、刑法第339
    條第1 項、第30條第1 項、第2 項、刑法第41條第1項 前段
    ，刑法施行法第1 條之1 ，判決如主文。
中    華    民    國    99    年    5     月    31    日
                     刑事第二庭 審判長  法  官  黃國永
                                        法  官  簡光昌
                                        法  官  劉怡孜
又正本證明與原本無異。
不得上訴。
中    華    民    國    99    年    5     月    31    日
                                        書記官  溫訓暖

司法院資訊處製作；財團法人民間司法改革基金會備份。
